【裁判字號】    99,抗,262
【裁判日期】    990930
【裁判案由】    定應執行刑
【裁判全文】
臺灣高等法院臺南分院刑事裁定      99年度抗字第262號
抗 告 人
即受刑人  甲○○
上列抗告人因聲請定執行刑案件，不服臺灣嘉義地方法院中華民
國99年8月17日裁定（99年度聲字第834號），提起抗告，本院裁
定如下：
    主  文
抗告駁回。
    理  由
一、抗告意旨以：抗告人即受刑人甲○○已與肇事人和解，況抗
    告人並未肇事逃逸，有證人邱愛婷、羅偉倫、賴俊杰可證，
    然原審未開庭傳喚，爰依法提出抗告，請求傳喚證人到庭作
    證云云。
二、原裁定意旨以：受刑人甲○○前犯如附表所示不能安全駕駛
    動力交通工具、肇事致人傷害而逃逸等2罪，經臺灣臺南地
    方法院以及臺灣臺南嘉義地方法院各判處如附表所示之刑，
    均經分別確定在案，有各該判決書及臺灣高等法院被告前案
    紀錄表在卷可稽，經比較98年12月30日公布、99年1月1日施
    行前後刑法第41條第8項新舊法適用結果，以修正後之規定
    較有利於受刑人，茲檢察官聲請定其應執行之刑，審核認為
    聲請為正當，依刑法第2條第1項但書、第53條、第51條第5
    款、第41條第1項前段、第8項之規定，定其應執行之刑有期
    徒刑8月，並諭知易科罰金折算標準等語。
三、按裁判確定前犯數罪者，併合處罰之。數罪併罰，分別宣告
    其罪之刑，宣告多數有期徒刑者，於各刑中之最長期以上，
    各刑合併之刑期以下，定其刑期。數罪併罰，二裁判以上者
    ，依第51條之規定，定其應執行之刑。刑法第50條、第51條
    第5款及第53條分別定有明文。次按法律上屬於自由裁量之
    事項，有其外部性界限及內部性界限，並非概無拘束。依據
    法律之具體規定，法院應在其範圍選擇為適當之裁判者，為
    外部性界限；而法院為裁判時，應考量法律之目的，及法律
    秩序之理念所在者，為內部性界限。法院為裁判時，二者均
    不得有所踰越。在數罪併罰，有二裁判以上，定其應執行之
    刑時，固屬於法院自由裁量之事項，然仍應受前揭外部性界
    限及內部性界限之拘束（最高法院94年度台非字第233號裁
    定意旨參照）。再按執行刑之量定，係事實審法院之職權，
    本有自由裁量之餘地，事實審法院所定執行刑，倘未逾法定
    刑範圍，亦無明顯違背正義，要難指摘為不當（最高法院95
    年度台抗字第549號裁定意旨可資參照）。
四、經查：
  (一)本件抗告人甲○○所犯如附表所示之2罪，其中附表編號1不
    能安全駕駛動力交通工具罪之犯罪日期為民國98年5月24日
    ，經臺灣臺南地方法院於98年7月29日判決有期徒刑3月，如
    易科罰金，以新臺幣（下同）1,000元折算壹日，於98年8月
    31日判決確定；如附表編號2肇事致人傷害而逃逸罪之犯罪
    日期為98年7月15日，經臺灣嘉義地方法院於98年12月28日
    判決有期徒刑6月，如易科罰金，以1,000元折算壹日，受刑
    人不服提起上訴，經臺灣嘉義地方法院於99年4月26日判決
    上訴駁回確定在案，有上開刑事判決書、聲請簡易判決處刑
    書，及臺灣高等法院被告前案紀錄表等在卷可查，原審聲請
    人即臺灣嘉義地方法院檢察署檢察官聲請書附表所載抗告人
    所犯數罪併罰案件記載內容，除其中編號1之犯罪日期誤繕
    為98年5月23日外，其餘均屬正確無誤。
  (二)本件抗告人就附表編號1不能安全駕駛動力交通工具罪及編
    號2肇事致人傷害而逃逸罪，既經臺灣臺南地方法院及臺灣
    嘉義地方法院各判處如附表所示之刑，且均經確定在案，而
    附表編號2肇事致人傷害而逃逸罪之犯罪日期為98年7月15日
    ，係在附表編號1不能安全駕駛動力交通工具罪之犯罪裁判
    確定前（即98年8月31日），依上開說明，抗告人所犯上開2
    罪自應合併處罰並定應執行刑，原裁定依檢察官之聲請定應
    執行刑為有期徒刑8月，並未逾越刑法第51條第5款所規定之
    外部性界限，原裁定諭知之定應執行刑之刑期，並無違誤。
  (三)又行為後法律有變更者，適用行為時之法律，但行為後之法
    律有利於行為人者，適用最有利於行為人之法律，刑法第2
    條第1項定有明文。所謂法律有變更，係指足以影響行為之
    可罰性範圍及其法律效果之法律修正而言；得易科罰金之適
    用範圍，係屬科刑規範事項，其折算標準於裁判時並應於主
    文內諭知，與一般純屬執行之程序有別，是如新舊法對得否
    易科罰金之適用範圍不同時，自應依上開規定，比較適用最
    有利於行為人之法律。本件受刑人所犯如附表編號1不能安
    全駕駛動力交通工具罪，依其行為時之刑法第41條第2項原
    規定數罪併罰，其應執行之刑未逾6月者，始得易科罰金，
    惟該條文嗣於98年1月21日修正公布，98年9月1日施行，將
    第2項規定移列於第8項；惟98年6月19日公布之司法院大法
    官釋字第662號解釋明揭：「中華民國94年2月2日修正公布
    之現行刑法第41條第2項，關於數罪併罰，數宣告刑均得易
    科罰金，而定應執行之刑逾6個月者，排除適用同條第1項得
    易科罰金之規定部分，與憲法第23條規定有違，並與本院釋
    字第366號解釋意旨不符，應自本解釋公布之日起失其效力
    。」，刑法第41條嗣於98年12月30日修正公布，並自99年1
    月1日施行，修正後第8項規定：「第1項至第4項及第7項之
    規定，於數罪併罰之數罪均得易科罰金或易服社會勞動，其
    應執行之刑逾6月者，亦適用之。」，比較修正前後之規定
    ，以98年12月30日修正後之規定較有利於受刑人，原審比較
    新舊法，並依刑法第2條第1項但書適用較有利於受刑人之修
    正後之現行刑法第41條第1項前段、第8項規定，定其執行刑
    如易科罰金以1,000元折算1日之折算標準，經核於法並無不
    合。
  (四)抗告人雖以原審就其所犯如附表編號2肇事致人傷害而逃逸
    罪，並未傳喚證人到庭作證云云，惟抗告人所犯附表編號2
    肇事致人受傷逃逸罪，已於99年4月26日判決確定，抗告人
    聲請傳喚證人到庭作證，尚乏依據，無從准許。原裁定並無
    違誤或不當，抗告指摘原裁定違法，為無理由，應予駁回。
五、據上論結，應依刑事訴訟法第412條，裁定如主文。
中    華    民    國    99    年    9     月    30    日
                  刑事第二庭    審判長法  官  葉居正
                                      法  官  陳欽賢
                                      法  官  張桂美
以上正本證明與原本無異。
不得再抗告。
                                      書記官  魏芝雯
中    華    民    國    99    年    10    月    1     日
┌─────────────────────────────────┐
│  附  表                                                          │
├─────┬─────────────┬─────────────┤
│  編  號  │            1.            │            2.            │
├─────┼─────────────┼─────────────┤
│  罪  名  │不能安全駕駛動力交通工具罪│肇事致人傷害而逃逸罪      │
├─────┼─────────────┼─────────────┤
│  宣告刑  │有期徒刑3 月，如易科罰金，│有期徒刑6 月，如易科罰金，│
│          │以新台幣1 千元折算1日     │以新台幣1 千元折算1日     │
├─────┼─────────────┼─────────────┤
│ 犯罪日期 │98年5 月24日（聲請書附表  │98年7月15日               │
│          │誤載為23日）              │                          │
├──┬──┼─────────────┼─────────────┤
│偵查│機關│臺灣臺南地方法院檢察署    │臺灣嘉義地方法院檢察署    │
│年度├──┼─────────────┼─────────────┤
│案號│案號│98年度偵字第9492號        │98年度偵字第6541號        │
├──┼──┼─────────────┼─────────────┤
│最後│法院│臺灣臺南地方法院          │臺灣嘉義地方法院          │
│    ├──┼─────────────┼─────────────┤
│事實│案號│98年度交簡字第2157號      │99年度交簡上字第7號       │
│    ├──┼─────────────┼─────────────┤
│審  │判決│98年7月29日               │99年4月26日               │
│    │日期│                          │                          │
├──┼──┼─────────────┼─────────────┤
│確定│法院│臺灣臺南地方法院          │臺灣嘉義地方法院          │
│    ├──┼─────────────┼─────────────┤
│判決│案號│98年度交簡字第2157號      │99年度交簡上字第7號       │
│    ├──┼─────────────┼─────────────┤
│    │確定│98年8月31日               │99年4月26日               │
│    │日期│                          │                          │
└──┴──┴─────────────┴─────────────┘

司法院資訊處製作；財團法人民間司法改革基金會備份。
